【裁判字號】    94,交聲,2129
【裁判日期】    950330
【裁判案由】    交管條例聲異
【裁判全文】
臺灣板橋地方法院交通事件裁定  94年度交聲字第2129號
原處分機關  交通部公路總局臺北區監理所
異  議  人
即受處分人  邦捷實業有限公司
代  表  人  韓道孟
上列受處分人因違反道路交通管理處罰條例案件，對於交通部公
路總局臺北區監理所於94年11月23日所為之處分（原處分案號：
北監自裁字裁40－A00000000 號）聲明異議，本院裁定如后：
    主  文
異議駁回。
    理  由
一、本件異議意旨略以：臺北市政府警察局中山分局舉發違規採
    證照片不夠完整，只見車身下半部，無法看到駕駛人是否在
    座，所以對停車和臨時暫停無法辨明，經多次申訴，該分局
    顧左右而言他，且臺北市○○○路○段42號巷口轉彎處除劃
    禁止臨停紅線外，該街廓其餘部分劃設禁止停車黃線以利民
    眾臨時停車之需，該車臨時暫停是被允許的，故異議人不服
    該裁處，而提起本件異議云云。
二、按汽車駕駛人，在設有禁止停車標誌、標線之處所停車者，
    處新台幣六百元以上一千二百元以下罰鍰，道路交通管理處
    罰條例第56條第1 項第4 款定有明文。又設有禁止停車標線
    之處所不得停車，道路交通安全規則第112 條1 項第4 款亦
    著有明文。而黃實線設於路側，用以禁止停車，道路交通標
    誌標線號誌設置規則第149 條第1 項第1 款第4 目亦有明文
    規定。至汽車駕駛人違規停車而駕駛人不在場，當場不能製
    單舉發者，得對汽車所有人逕行舉發處罰；前開逕行舉發，
    應記明車輛牌照號碼、車型等可資辨明之資料，查明汽車所
    有人姓名或名稱、住址後，製單舉發處罰之，道路交通管理
    處罰條例第7 條之2 第1 項第3 款、第2 項亦分別規定甚明
    。
三、經查：本件異議人邦捷實業有限公司所有之車號6970—GT號
    自用小客車，於94年8 月23日12時22分許，停放在劃有黃實
    線之臺北市○○○路○段路旁，為警舉發之事實，此為異議
    人所不爭執，亦有北市警交大字第A00000000 號舉發違反道
    路交通管理事件通知單一紙及違規現場採證照片一張在卷可
    稽。異議人雖執前詞置辯，惟證人即負責本件舉發採證之員
    警甲○○於本院訊問時具結證稱：伊於94年8 月23日至中山
    北路值勤，當時是執行一般的巡邏及取締違規。異議人所有
    之上述自用小客車與另外一部車同時違規，都是在黃線停車
    ，伊同時舉發這二部小客車。伊於舉發拍照時確定車上沒有
    人，如果當時車上有人的話，伊一定當場請駕駛人出示駕照
    行照，如果只是輕微的違規，不影響交通的情況，伊會告誡
    駕駛人駛離，本案的車上就是沒有人，如果有人的話，伊就
    會請他離開。這個路段接近老爺酒店，如果是尖峰時間，伊
    一定會開單舉發，本案是中午12點左右，是離峰時間，如果
    車上有人，伊會告誡駕駛人駛離，但是本件確實沒有人在車
    上，伊才會拍照舉發。而因為當時本案的車輛前面還有一台
    違規車輛，該違規車輛車上也沒有人，角度不好抓，所以沒
    有拍到車內的情形，伊當時拍完照就離開了，沒有看到駕駛
    人等語屬實（見本院95年2 月27日訊問筆錄）。衡情，證人
    甲○○與異議人無何干係，當無攀誣之理，其所為證詞尚堪
    採信；異議人辯稱：上開車輛之駕駛人於舉發當時在車上，
    係臨時停車云云，殊無足採。本件異議人在設有禁止停車標
    線處所停車，事證明確，其違規事實堪以認定，原處分機關
    據依上開規定，逕依違反道路交通管理事件統一裁罰標準裁
    處異議人罰鍰新臺幣九百元，於法並無不當，量罰亦甚妥適
    。本件異議為無理由，應予駁回。
四、依道路交通案件處理辦法第19條，裁定如主文。
中    華    民    國    95    年    3     月    30    日
                      交通法庭  法  官  林 海 祥
以上正本證明與原本無異
如不服本裁定應於送達後5日內向本院提出抗告狀
                                書記官  陳 映 孜
中    華    民    國    95    年    3     月    30    日


司法院資訊處製作；財團法人民間司法改革基金會備份。
